【裁判字號】    95,簡上,129
【裁判日期】    950519
【裁判案由】    傷害等
【裁判全文】
臺灣臺南地方法院刑事判決             95年度簡上字第129號
上  訴  人  乙○○
即  被  告
            甲○○
上列上訴人因傷害案件，不服本院九十五年度簡字第一二八號，
中華民國九十五年二月十四日第一審判決（聲請案號：九十四年
度調偵字第七四０號）提起上訴，被告就被訴事實為有罪之陳述
，本院裁定進行簡式審判程序，判決如下：
    主  文
上訴駁回。
乙○○、甲○○均緩刑貳年。
    事  實
一、乙○○與甲○○為父子關係，緣乙○○與丁○○（業經判處
    有期徒刑三月確定）於94年10月1日晚上11時30分許，在不
    特定人或多數人得以共見共聞之臺南縣柳營鄉○○村○○路
    ○段631巷口，因細故發生口角，雙方竟各基於傷害他人身
    體之犯意，徒手互毆，適甲○○自田裡返家途中經過該處，
    見乙○○與丁○○互毆，竟亦基於公然侮辱之犯意及與乙○○共同傷害他人身體之犯意聯絡，自車牌號碼NXB－302號機
    車後座取出甲○○所有之鐵製大板手，毆打丁○○之左腳，
    並對丁○○辱罵「幹你娘雞歪」。嗣丁○○不敵乙○○、甲○○父子，遂返家拿出丁○○所有之木製球棒1支，返回上
    開地點接續前開傷害犯意反擊，三人進而互毆，造成丁○○
    受有胸部、左手腕、左小腿多處鈍傷等傷害，乙○○受有左
    側頭皮4.5公分撕裂傷之傷害，甲○○受有頭部外傷、左手
    第5掌股骨折等傷害。嗣經三人互提告訴，經警扣得前揭鐵
    製大板手及木製球棒各1支。
二、案經丁○○、乙○○、甲○○訴由臺南縣警察局白河分局報
    請臺灣臺南地方法院檢察署檢察官偵查終結後，聲請簡易判
    決處刑。
    理  由
一、上開犯罪事實，業據被告兼告訴人乙○○、甲○○、丁○○
    等供承不諱，互核相符，並有奇美醫院柳營分院診斷證明書
    3紙附卷及鐵製大板手、木製球棒各1支扣案可稽，事證明確
    ，被告三人之犯行，實可認定。
二、核被告乙○○所為，係犯刑法第277條第1項之傷害罪；被告
    甲○○所為，係犯刑法第277條第1項之傷害罪及第309條第1
    項之公然侮辱罪。被告乙○○及甲○○就傷害犯行，有犯意
    聯絡行為分擔，均為共同正犯。被告甲○○所犯傷害罪及公
    然侮辱罪，犯意各別，罪名不同，應予分論併罰。原審以被
    告乙○○、甲○○二人均罪證明確，依刑事訴訟法第四百四
    十九條第一項前段、第四百五十條第一項（漏引）、第四百
    五十四條第二項，刑法第二十八條、第二百七十七條第一項
    、第三百零九條第一項（第一項漏載）、第四十一條第一項
    前段，罰金罰鍰提高標準條例第一條前段、第二條，逕以簡
    易判決判處被告乙○○有拘役五十九日、甲○○傷害部分有
    期徒刑三月、公然侮辱拘役十五日，均並諭知如易科罰金，
    以三百元折算一日之折算標準。另以被告二人持以傷害之鐵
    製扳手一支，為被告甲○○所有，供犯罪所用之物，依法宣
    告沒收。其認事用法，均無違誤，量刑亦屬妥適。上訴意旨
    指摘原判決量刑過重，求予撤銷改判，為無理由，應予駁回
    。復查被告乙○○、甲○○前未曾受有期徒刑以上刑之宣告
    ，有臺灣高等法院被告全國前案紀錄表一件附卷可稽。彼等
    因細故即持鐵製扳手毆打告訴人之舉，誠屬可議，然彼等於
    本院審理期間坦承犯行，並與丁○○達成和解，由丁○○賠
    償上訴人二人一萬七千元，有和解書一份在卷可稽，本院審
    酌前開諸情狀，認被告經此起訴審判科刑，已足促其警惕，
    而無再犯之虞，上開宣告之刑，以暫不執行為適當，爰均宣
    告緩刑二年，以啟自新。
據上論斷，應依刑事訴訟法第四百五十五條之一第一項、第三項
、第三百六十八條、第三百六十四條、第二百七十三條之一第一
項，刑法第七十四條第一款，判決如主文。
本案經檢察官丙○○到庭執行職務。
中    華    民    國    95    年    5    月    19    日
               刑事第三庭     審判長法  官  陳振謙
                                    法  官  鍾邦久
                                    法  官  王慧娟
以上正本證明與原本無異。
不得上訴。
                                    書記官  黃雅雲
中    華    民    國    95    年    5    月    19    日
附錄本案論罪科刑法條：
華民國刑法第277條第1項
傷害人之身體或健康者，處3年以下有期徒刑、拘役或1千元以下
罰金。
犯前項之罪因而致人於死者，處無期徒刑或7年以上有期徒刑；
致重傷者，處3年以上10年以下有期徒刑。
中華民國刑法第309條第1項
公然侮辱人者，處拘役或 300 元以下罰金。


司法院資訊處製作；財團法人民間司法改革基金會備份。
